【裁判字號】    89,易,2941
【裁判日期】    890829
【裁判案由】    竊盜
【裁判全文】
臺灣高雄地方法院刑事判決                        八十九年度易字第二九四一號
    公訴人    臺灣高雄地方法院檢察署檢察官
    被      告  乙○○
右列被告因竊盜案件，經檢察官提起公訴（八十九年度偵字第一三二七五號）及移送
併辦（八十九年度偵字第一五七六０、一七０五一號）  ，本院判決如左：
    主  文
乙○○連續攜帶兇器竊盜，處有期徒刑壹年肆月。
扣案之美工刀壹把沒收。
    事  實
一、乙○○基於概括之犯意，意圖為自己不法之所有，連續在如附表編號一至四所載
    之時間、地點，竊取戊○○、丙○○、丁○○、己○○等人財物（行竊方式及所
    得財物均詳如附表編號一至四所載）。乙○○於竊取己○○住處時，適有鄰人記
    下其所騎乘之機車號碼，提供予高雄市苓雅分局三多派出所警員查知車主為乙○○，經通知其到案說明，乙○○乃於八十九年六月十二日二十一時三十分許，主
    動向該派出所員警投案坦承上開四起竊行，並帶同警方至其位於高雄市苓雅區○○○路三三巷二九弄十六號三樓之租屋處起出部分贓物，經移送臺灣高雄地方法
    院檢察署檢察官訊畢後交保釋放候傳，詎其仍不知悔改，復承繼上開犯意，先後
    又於如附表編號五、六所載之時間、地點，竊取甲○○、庚○○所有財物（行竊
    方式及所得財物詳如附表編號五、六所載）。於八十九年七月十三日九時五十五
    分許，乙○○侵入庚○○住處正著手竊取財物之際，當場為庚○○發覺予以逮捕
    後報警處理，並扣得其所有供竊盜所用之美工刀一把，嗣乙○○於警局另供出行
    竊甲○○住處之該次犯行。
二、案經高雄市政府警察局苓雅分局移請台灣高雄地方法院檢察署檢察官偵查起訴。
    理  由
一、右揭事實，業據被告乙○○於警、偵訊及本院審理時均坦承不諱，核與被害人戊○○、丙○○、丁○○、己○○、甲○○、庚○○等人於警訊中指述失竊之情節
    相符，並有贓物認領保管收據四紙附卷及美工刀一把扣案可資佐證，被告自白應
    與事實相符，堪以採信。被告雖另就其侵入甲○○住處行竊一節，陳稱：當時並
    未竊得任何財物云云，惟被害人甲○○上開住處確於八十九年七月初某日遭人侵
    入竊走龍銀二十枚、玉器、項鍊、戒指、現金約五千元等情，已據被害人甲○○
    於警訊中陳明，而被害人甲○○與被告素不認識，應無故意虛報失竊財物之虞，
    參以此部分犯行係被告於八十九年七月十三日至被害人庚○○住處行竊當場遭被
    害人逮獲後，於警局另行供述之犯行，有警訊筆錄可稽，其於警訊供述此部分犯
    行時，就其犯罪之時間已未能明確記憶，且其既犯多起竊盜案，記憶自有模糊或
    混淆之可能，較之被害人對於住處突遭人侵入行竊之被害記憶深刻難忘，自應以
    被害人之陳述較為可信，是被告此部分之供述應不可採。綜上所述，本件事證已
    明確，被告竊盜犯行洵堪認定。
二、按被告行竊被害人甲○○、庚○○住處所持之木棍、美工刀，客觀上均足對人之
    身體、生命構成威脅，應屬兇器。核被告所為，附表編號一至四犯行，均係犯刑
    法第三百二十條第一項之竊盜罪；附表編號五之犯行，係犯同法第三百二十一條
    第一項第三款之攜帶兇器竊盜罪；附表編號六之犯行，則係犯同法第三百二十一
    條第二項、第一項第三款之攜帶兇器竊盜罪之未遂犯。公訴人雖認被告如附表編
    號一至四之犯行，以自備打火機燒毀鐵門紗布，伸手進入門內打開門鎖，侵入屋
    內竊取財物，係犯同法第三百二十一條第一項第二款之毀越安全設備竊盜罪，惟
    按刑法第三百二十一條第一項第二款所謂之安全設備，係指門扇牆垣以外與門扇
    牆垣同其性質，依社會通常觀念足認為防盜之設備而言，如門鎖、窗戶、電網等
    是（最高法院五十五年台上字第五四七號判例、七十年十一月二十四日（70）廳
    刑一字第一二０五號函及七十三年七月七日（73）廳刑一字第六０三號函可參）
    ；而同項款所謂毀越門扇牆垣，係指毀損或超越及踰越門扇牆垣而言，與用鑰匙
    開鎖啟門入室者不同，司法院解釋所謂越進門扇牆垣，其越進二字亦應解為超越
    或踰越而進，非謂啟門入室即可謂之越進，亦有最高法院二十二年上字第四五四
    號判例意旨可資參照。故依前揭判例、函文意旨，本件被告所燒毀之被害人住處
    鐵門紗布，應屬鐵門之一部分，整體上應視為鐵門，非屬另一安全設備，而被告
    打開門鎖進入屋內行竊，與前揭判例所指之用鑰匙開鎖啟門入室者亦屬相同，亦
    與刑法第三百二十一條第一項第二款所謂之踰越門扇不符，故公訴人認被告此部
    分犯行係犯該條項款之毀越安全設備竊盜罪，容有未洽，惟其起訴之事實相同，
    自無庸援引刑事訴訟法第三百條規定予以變更起訴法條，附此敘明。又被告上開
    六次竊行，時間緊接，且手法相同，所犯又係構成要件相同之罪名，顯係基於概
    括犯意反覆為之，為連續犯，應依刑法第五十六條規定，論以情節較重之攜帶兇
    器竊盜既遂罪，並加重其刑。公訴人雖未就被告如附表編號五、六所載之犯行予
    以起訴（即移送併辦部分），惟此部分犯行與起訴事實，既有連續犯之裁判上一
    罪關係，基於審判不可分原則，其一部事實起訴者，依刑事訴訟法第二百六十七
    條之規定，其效力應及於全部，本院對於未經起訴之此部分犯罪事實，自應一併
    審判，併此敘明。再者，公訴人認被告就如附表編號一至四之犯行，符合刑法第
    六十二條前段自首要件，惟按連續犯為裁判上一罪，如全部犯罪未發覺以前，行
    為人就其中一部分犯罪自首，固有自首之效力及於全部犯罪之問題，茲連續犯之
    一部分犯罪已被發覺而由警察機關查獲偵訊中，行為人自動陳述該連續犯之其他
    未被發覺部分之犯罪，即與刑法第六十二條前段所規定對於未發覺之罪自首而受
    裁判之要件不符，自無自首效力是否及於全部犯罪之問題，有最高法院七十三年
    第二次刑庭會議決議及七十三年台上字第三一六二號判決可參考。本件被告於竊
    取被害人己○○住處時，因有鄰人記下其所騎乘之機車號碼，提供予高雄市苓雅
    分局三多派出所警員查知車主即為被告，並通知其到案說明，當時警員已懷疑被
    告涉嫌行竊己○○住處等情，業據警員劉國章於本院證明在卷可按（見本院八十
    九年七月二十五日審判筆錄），足見被告於八十九年六月十二日二十一時三十分
    許到該派出所投案時，警員顯已發覺被告涉嫌該起竊盜犯行，故其於該日到案後
    另行供述之其他三起犯行（即附表編號一至三部分），及於八十九年七月十三日
    九時五十五分許，再次侵入被害人庚○○住處行竊當場遭被害人逮捕送警處理後
    ，被告於警局又供出行竊被害人甲○○住處犯行（即附表編號五部分），參考前
    揭決議、判決見解，應均認與刑法第六十二條前段所規定對於未發覺之罪自首要
    件不符，亦無自首效力是否及於全部犯罪之問題，公訴人認被告符核自首要件，
    亦有誤會。爰審酌被告於行為時，甫滿十八歲，正值年輕階段，竟不思正道獲取
    財物，連續六次侵入他人住宅竊盜，且其中二次犯行並攜帶客觀上具有危險性之
    木棍、美工刀等兇器行竊，危害住家安全甚鉅，對被害人所生損害非輕，且對於
    社會善良風俗，產生不良影響，並於前四次犯行為警查獲經送檢察官訊畢交保候
    傳期間，猶不知收歛悔改，再次犯二起竊案，顯見其竊盜惡性不輕，有入監服刑
    矯治之必要，暨參酌其犯後主動到警局坦承犯行，並帶警起出部分贓物，歸還被
    害人，偵審期間態度良好等一切情狀，量處如主文所示之刑。扣案之美工刀一把
    ，為被告所有且係供其竊盜犯罪所用之物，業經被告供承在卷，依刑法第三十八
    條第一項第二款規定併予宣告沒收；至未扣案之打火機、木棍等物，雖亦係被告
    所有供犯罪所用之物，然木棍已遭被告丟棄，亦經被告陳明，至打火機則亦未扣
    案，未免日後執行困難，均不併予宣告沒收，附此敘明。
據上論斷，應依刑事訴訟法第二百九十九條第一項前段，刑法第五十六條、第三百二
十一條第一項第三款、第三十八條第一項第二款，判決如主文。
中      華      民      國    八十九    年      八      月    二十九    日
                                  臺灣高雄地方法院刑事庭
                                      法  官  陳淑卿
右正本證明與原本無異。
如不服本判決，應於判決送達後十日內，向本院提出上訴狀。
                                      書記官  陳朝宗
中      華      民      國    八十九    年      八      月    三十一    日
附錄本案論罪科刑法條：
刑法第三百二十一條第一項第三款
犯竊盜罪而有左列情形之一者，處六月以上五年以下有期徒刑：
三、攜帶兇器而犯之者。
~fo
~t32
附表：八十九年度易字第二九四一號竊盜案件
┌──┬────┬──────┬─────┬───────────┬─────┬────┐
│    │        │            │          │                      │          │        │
│編號│行竊時間│ 行竊地點   │被  害  人│行竊之方式及所竊得之財│所犯法條  │贓物處理│
│    │        │            │          │物 （新台幣）         │          │情形    │
├──┼────┼──────┼─────┼───────────┼─────┼────┤
│１  │八十九年│高雄市三民區│戊○○    │騎乘其所有車牌號碼ＸＫ│刑法第三百│金鍊子及│
│    │三月十七│永年街一二一│          │Ｍ─七七九號機車行經高│二十條第一│金戒指已│
│    │日上午十│巷十一號三樓│          │雄市○○區○○街一二一│項竊盜罪  │遭被告典│
│    │時許    │            │          │巷十一號，見該大樓大門│          │當，所得│
│    │        │     │          │未關閉，乃進入循樓梯至│          │款項與所│
│    │        │            │          │三樓，以自備之打火機（│          │竊得之現│
│    │        │            │          │未扣案）燒毀該址三樓鐵│          │金均遭被│
│    │        │            │          │門紗布後（毀損部分未據│          │告花用殆│
│    │        │            │          │告訴），伸手進入門內打│          │盡。行動│
│    │        │            │          │開門鎖，侵入屋內（侵入│          │電話（含│
│    │        │            │          │住宅部分未據告訴），竊│          │兩顆電池│
│    │        │            │          │取戊○○所有金鍊子一條│          │）則已發│
│    │        │            │          │、金戒指一只、MOTORLA │          │還被害人│
│    │        │            │          │牌行動電話一支（含電池│          │。      │
│    │        │            │          │兩顆）現金一萬餘元。  │          │        │
├──┼────┼──────┼─────┼───────────┼─────┼────┤
│２  │八十九年│高雄市前鎮區│丙○○    │以前揭相同手法，侵入高│同右      │已發還被│
│    │四月十五│民權二路六四│          │雄市前鎮區○○○路六四│          │害人    │
│    │日十二時│０之三號    │          │０之三號屋內（毀損及侵│          │        │
│    │許      │            │          │入住宅部分均未據告訴）│          │        │
│    │        │            │          │，竊取丙○○所有統一牌│          │        │
│    │        │            │          │電腦一組（含鍵盤、螢幕│          │        │
│    │        │            │          │、喇叭、主機）。      │          │        │
├──┼────┼──────┼─────┼───────────┼─────┼────┤
│３  │八十九年│高雄市前鎮區│丁○○    │以前揭相同手法，侵入高│同右      │蜂牌香煙│
│    │五月三十│鎮○○街一六│          │雄市前鎮區鎮○○街一六│          │已遭被告│
│    │日十二時│五巷八之三號│          │五巷八之三號四樓屋內（│          │抽用剩六│
│    │許      │四樓        │          │毀損及侵入住宅部分均未│          │條，現金│
│    │        │            │          │據告訴），竊取丁○○所│          │亦遭被告│
│    │        │            │          │有蜂牌香煙十二條、現金│          │花用剩餘│
│    │        │            │          │八百元。              │          │一百元，│
│    │        │            │          │                      │          │除用罄部│
│    │        │            │          │                      │          │分外，餘│
│    │        │            │          │                      │          │均已發還│
│    │        │            │          │                      │          │被害人  │
├──┼────┼──────┼─────┼───────────┼─────┼────┤
│４  │八十九年│高雄市苓雅區│己○○    │以前揭相同手法，侵入高│同右      │現金部分│
│    │六月九日│武慶三路三二│          │雄市苓雅區○○○路三二│          │，除已遭│
│    │十三時許│巷十號二樓之│          │巷十號二樓之六屋內（毀│          │被告花用│
│    │        │六          │          │損及侵入住宅部分均未據│          │部分，餘│
│    │        │            │          │告訴），竊取己○○所有│          │款四百八│
│    │        │            │          │皮包一只，內有現金一萬│          │十元已發│
│    │        │            │          │八千元、鑰匙兩串。    │          │還被害人│
│    │        │            │          │                      │          │，另鑰匙│
│    │        │            │          │                      │          │兩串，被│
│    │        │            │          │                      │          │告嗣將其│
│    │        │            │          │                      │          │棄置於被│
│    │        │            │          │                      │          │害人住處│
│    │        │            │          │                      │     │頂樓，已│
│    │        │            │          │                      │          │由鄰人拾│
│    │        │            │          │                      │          │獲交還被│
│    │        │            │          │                      │          │害人。  │
├──┼────┼──────┼─────┼───────────┼─────┼────┤
│５  │八十九年│高雄市小港區│甲○○    │騎乘前揭機車行經高雄市│刑法第三百│均已遭被│
│    │七月初某│義興街十之五│          │小港區○○街十之五號前│二十一條第│告典當花│
│    │日上午十│號二樓      │          │，見該大樓大門未關閉，│一項第三款│用殆盡。│
│    │時許    │            │          │乃進入循樓梯至二樓，以│攜帶兇器竊│        │
│    │        │            │          │其自附近所拾得客觀上具│盜罪      │        │
│    │        │            │          │有危險性可供兇器使用知│          │        │
│    │        │            │          │之木棍一支（已丟棄）敲│          │   │
│    │        │            │          │開門鎖（未毀損），侵入│          │        │
│    │        │            │          │屋內（侵入住宅部分未據│          │        │
│    │        │            │          │告訴），竊取甲○○所有│          │        │
│    │        │            │          │龍銀約二十枚、玉器項鍊│          │        │
│    │        │            │          │、戒指、現金約五千元（│          │        │
│    │        │            │          │價值約五萬餘元）。    │          │        │
├──┼────┼──────┼─────┼───────────┼─────┼────┤
│６  │八十九年│高雄市苓雅區│庚○○    │騎乘前揭機車行經高雄市│刑法第三百│        │
│    │七月十三│廣東一街十一│          │苓雅區○○○街十一巷二│二十一條第│        │
│    │日上午九│巷二十號二樓│          │十號前，見該大樓樓下大│二項、第一│        │
│    │時五十五│            │          │門未關閉，乃進入循樓梯│項第三款攜│        │
│ │分許    │            │          │至二樓，以其所攜帶客觀│帶兇器竊盜│        │
│    │        │            │          │上具有危險性可供兇器使│罪未遂犯  │        │
│    │        │            │          │用之美工刀一把劃破該址│          │        │
│    │        │            │          │二樓鐵門紗布後（毀損部│          │        │
│    │        │            │          │分未據告訴），伸手進入│          │        │
│    │        │            │          │門內打開門鎖，侵入屋內│          │        │
│    │        │            │          │內（侵入住宅部分未據告│          │        │
│    │        │            │          │訴），正著手竊取財物時│          │        │
│    │        │            │          │，為庚○○當場發覺予以│          │        │
│    │        │            │          │逮捕後報警處理，而未竊│          │        │
│    │        │            │          │得任何財物。          │          │        │
└──┴────┴──────┴─────┴───────────┴─────┴────┘


司法院資訊處製作；財團法人民間司法改革基金會備份。
